# 权益法核算下长期股权投资有设计费用、管理费用等费用性质或劳务性质的内部交易抵消

提问人：liluowangxia 时间：2021-03-25 09:53:56
请教大家一个问题，权益法核算下长期股权投资有设计费用、管理费用等费用性质或劳务性质的内部交易，在按投资比例确认投资收益时，是否需要抵消然后再确认投资收益。

回答人：chenyiwei
如果交易双方一方计入收入，另一方计入成本费用（期末不形成资产），则期末无未实现损益，这样在权益法核算中就不需要进行顺溜或逆流交易的特殊调整处理。

提问人：芝 2021 时间：2021-09-03 08:05:07
陈版主，请问投资方在编制合并报表的时候，对这种期末不形成资产且无未实现损益的情况，是不是也不需要处理?

回答人：chenyiwei
合并报表层面可能会涉及一项投资收益和其他利润表项目（收入/成本等）的按比例将交易金额重分类的问题。

提问人：芝 2021 时间：2021-09-06 14:15:00
谢谢版主的回复！我想接着请教一下：
1 、假如我公司持有A公司20%股份，有重大影响，采用权益法核算。 2021 年我们对A的其他业务收入 1000 万、对应的其他业务成本 100 万，那么2021 年在合并报表层面我应做如下重分类调整：
借：其他业务收入 200 万
贷：其他业务成本 20 万
贷：投资收益 180 万
是这样吧？
2 、这个调整是必须的么，合并层面是否可以不做重分类处理？

回答人：chenyiwei
是，合并层面应这样处理，除非显著不重大。